臺灣高等法院刑事判決　　　　　　　　94年度上訴字第1772號
　　上　訴　人
　　即　被　告　甲○○原名邱.
上列上訴人因違反毒品危害防制條例案件，不服台灣桃園地方法
院94年度訴字第396 號，中華民國94年4月7日第一審判決（起訴
案號：台灣桃園地方法院檢察署93年度毒偵字第4240號），提起
上訴，本院判決如下：
    主  文
上訴駁回。
    事  實
一、甲○○曾因竊盜、轉讓禁藥等案件，於民國（下同）89年間
    經原審法院分別判處有期徒刑8月（竊盜部分）及有期徒刑8
    月（轉讓禁藥部分），甲○○不服提起上訴，分經本院、最
    高法院判決上訴駁回確定；復於87年間因施用毒品案件，經
    裁定送觀察、勒戒後，認無繼續施用毒品之傾向，經台灣桃
    園地方法院檢察署檢察官於87年11月7日以87年度偵緝字第1
    82號、87年度偵字第6519號號處分不起訴；又於89年間因施
    用毒品案件，經原審法院於90年11月9日以89年度訴字第172
    7號分別判處有期徒刑7 月（施用第1級毒品部分）及有期徒
    刑5月（施用第2級毒品部分）。嗣前開竊盜、施用第1、2級
    毒品罪經定應執行刑為有期徒刑1年5月，於91年6月9日入監
    執行，93年5月1日出監，另前開竊盜及施用第1、2級毒品部
    分與前開轉讓禁藥部分，再經本院於93年7 月29日，以93年
    度聲字第902號定應執行有期徒刑2年1 月確定。復因施用毒
    品案件，經臺灣桃園地方法檢察署檢察官聲請強制戒治，嗣
    經裁定強制戒治一年，於90年12月26日入所，91年6月9日執
    行完畢出監，刑事案件同時經署檢察官以90年度毒偵字第35
    96號起訴，經原審法院於91年3 月19日以90年度訴字第2202
    號判決有期徒刑8月及有期徒刑6月，並定應執行刑為有期徒
    刑1年，於91年5月12日確定；另於90年間因脫逃案件，經原
    審法院90年度易字2627號判決判處有期徒刑2 月確定。嗣前
    開餘刑於93年9月27日入監接續執行（不構成累犯）。
二、詎甲○○仍不知戒絕，於前開強制戒治執行完畢釋放後5 年
    內，復基於施用第1級毒品海洛因及施用第2級毒品安非他命
    之犯意，於93年9 月26日晚上6、7時許，在桃園縣八德市○
    ○路600 巷25號，以將海洛因及安非他命混合攙入香菸吸食
    之方式，同時施用第1級毒品海洛因及第2級毒品安非他命。
    嗣於93年9月26日晚間9時20分許，在桃園縣八德市○○路24
    2號前為警查獲，並扣得海洛因混合安非他命之白粉2包（淨
    重0.83公克）及第2級毒品安非他命1瓶（毛重7.85公克）、
    注射針筒1 支、殘餘安非他命之玻璃管2支（另扣案白粉1包
    ，即經法務部調查局標示為HR（-）者，純質淨重1.49 公克
    ，空包裝重0.21公克，經法務部調查調局鑑驗結果，未發現
    法定毒品成分）。
三、案經桃園縣政府警察局中壢分局報告臺灣桃園地方法院檢察
    署檢察官偵查起訴。
    理  由
一、被告於本院審理時未到庭。惟查：上揭事實，業據被告於原
    審審理中坦承不諱，復有桃園縣政府警察局中壢分局被採尿
    人姓名編號對照表1 紙、昭信科技顧問股份有限公司濫用藥
    物陽性檢體檢驗報告1紙、查獲毒品照片5張附卷及海洛因混
    合安非他命之白粉2包（淨重0.83公克）、第2級毒品安非他
    命1瓶（毛重7.85公克）、注射針筒1支及殘餘安非他命之玻
    璃管2支扣案可稽。扣案之白粉2包經送請法務部調查局檢驗
    後，均含有第1級毒品海洛因暨第2級毒品甲基安非他命成分
    （經標示HR（+）者） ，有法務部調查局93年10月22日調科
    壹字第080008372 號鑑定通知書在卷為憑，足認被告之自白
    與事實相符，本件事證明確，被告犯行洵堪認定。。
二、被告有如事實欄一、所載之犯罪科刑及執行之情形，有本院
    被告全國前案紀錄表一份在卷可憑。被告因施用毒品，於強
    制戒治執行完畢釋放後，5年之內再犯施用第1級毒品海洛因
    、第2 級毒品安非他命，依毒品危害防制條例第20條第三項
    之規定，應予論罪科刑。
三、核被告所為，係犯毒品危害防制條例第10條第1項之施用第1
    級毒品罪及同條第2項之施用第2級毒品罪。被告施用前，非
    法持有第1級毒品海洛因、第2級毒品安非他命之低度行為，
    為施用之高度行為所吸收，均不另論罪。被告將海洛因及安
    非他命混合攙入香菸而予施用，係以一行為同時觸犯施用第
    1級毒品海洛因及第2級毒品安非他命，屬想像競合犯，應依
    法從較重之施用第1級毒品罪處斷。
四、原審同此認定，因依毒品危害防制條例第10條第1項、第2項
    、第18條第1項前段，刑法第11條前段、第55條、第38條第1
    項第2 款各規定，於審酌被告犯罪之目的、動機、手段、素
    行、品行、智識程度、犯罪所生損害及被告犯罪後坦承犯行
    ，態度良好等一切情狀，量處有期徒刑1年2月，併以扣案之
    含海洛因暨安非他命成分2包（經法務部調查局標示為HR （
    +）者，合計淨重0.83 公克）、安非他命1瓶（毛重7.85 公
    克），均屬違禁物，應依毒品危害防制條例第18條第1 項前
    段規定沒收銷燬，另殘餘安非他命之玻璃管2 支，因安非他
    命無法與玻璃管完全析離，亦應依前開規定沒收銷燬，暨以
    扣案之藍色小包，被告自承為其所有，且係用以裝毒品供施
    用之物，應依刑法第38條第1項第2款之規定宣告沒收。至注
    射針筒1 支，被告否認為其所有，且原審勘驗被告手臂，並
    未發現有注射針孔，足見被告辯稱伊非以注射方式施用海洛
    因等語，非不得採信，且乏確據足資證明扣案注射針筒1 支
    係被告所有供施用毒品之用，乃不予宣告沒收，至扣案白粉
    1包（經法務部調查局標示為HR（-）者，純質淨重1.49公克
    ，空包裝重0.21公克），經法務部調查調局鑑驗結果，未發
    現法定毒品成分，有前開鑑定函在卷為憑，亦不予宣告沒收
    。核其認事用法，俱無違誤，量刑亦甚允洽。被告上訴意旨
    ，未具上訴理由，空言指摘原判決不當，為無理由，應予駁
    回。
五、被告經合法傳喚，無正當理由不到庭，爰不待其陳述逕行判
    決。
據上論斷，應依刑事訴訟法第368條、第371條，判決如主文。
本案經檢察官賴俊雄到庭執行職務。
中　　華　　民　　國　　94　　年　　8　　月　　17　　日
　　　　　　　　　刑事第二十庭審判長法　官  陳貽男
　　　　　　　　　　　　　　　　    法　官  李世貴
　　　　　　　 　 　　　　　　　　　法　官  高明哲
以上正本證明與原本無異。
如不服本判決，應於收受送達後十日內向本院提出上訴書狀，其
未敘述上訴之理由者並得於提起上訴後十日內向本院補提理由書
（均須按他造當事人之人數附繕本）。
                                    書記官  李垂福
中　　華　　民　　國　　94　　年　　8 　　月　　18　　日
附錄：本案論罪科刑法條全文
毒品危害防制條例第10條第1項
施用第1級毒品者，處6月以上5年以下有期徒刑。
施用第2級毒品者，處3年以下有期徒刑。
